【裁判字號】    98,審訴,1612
【裁判日期】    980730
【裁判案由】    毒品危害防制條例
【裁判全文】
臺灣高雄地方法院刑事判決            98年度審訴字第1612號
公  訴  人  臺灣高雄地方法院檢察署檢察官
被      告  甲○○
指定辯護人  本院公設辯護人黃秋葉
上列被告因毒品危害防制條例案件，經檢察官提起公訴（98年度
毒偵字第1504號），本院合議庭裁定由受命法官獨任依協商程序
審理，判決如下：
    主  文
甲○○施用第一級毒品，累犯，處有期徒刑捌月；又施用第二級
毒品，累犯，處有期徒刑參月。應執行有期徒刑玖月。
    事實及理由
一、本件犯罪事實及證據，除犯罪事實「在不詳地點」更正為「
    在高雄市○○路上某加油站廁所內」；證據部分補充「被告
    甲○○於本院審理中之自白」外，餘均引用檢察官起訴書之
    記載，如附件。
二、本件被告業已認罪，並經辯護人協助下與檢察官於審判外達
    成協商之合意，渠等合意內容為：被告願受科刑範圍如主文
    所載。經核被告所為，係犯毒品危害防制條例第10條第1 項
    之施用第一級毒品罪，及同條第2 項之施用第二級毒品罪，
    而被告有起訴書所載之前科紀錄乙情，有臺灣高等法院被告
    前案紀錄表在卷可稽，其受有期徒刑執行完畢，5 年內故意
    再犯本件最重本刑為有期徒刑以上之2 罪，為累犯，均應依
    刑法第47條第1 項規定加重其刑。此外，上開協商合意內容
    ，並無刑事訴訟法第455 條之4 第1 項所列不得認罪協商之
    情形，本件既經檢察官聲請改依協商程序而為判決，本院爰
    不經言詞辯論，於協商合意範圍內為協商判決。
三、應適用之法條：刑事訴訟法第455 條之4 第2 項、第455 條
    之8 、第454 條第2 項，毒品危害防制條例第10條第1 項、
    第2 項，刑法第11條前段、第47條第1 項、第51條第5 款。
四、本判決除有刑事訴訟法第455 條之4 第1 項第1 款、第2 款
    、第4 款、第6 款、第7 款所定情形之一，或違反同條第2
    項規定者外，不得上訴。
本案經檢察官陳麗琇到庭執行職務。
中    華    民    國    98    年    7     月    30    日
                  刑事第十庭    法  官  陳君杰
以上正本證明與原本無異。
如不服本判決應於收受判決後10日內向本院提出上訴書狀，並應
敘述具體理由。其未敘述上訴理由者，應於上訴期間屆滿後20日
內向本院補提理由書(均須按他造當事人之人數附繕本)「切勿逕
送上級法院」。
中    華    民    國    98    年    7     月    30    日
                                書記官  李承悌
附錄本判決論罪科刑法條全文：
毒品危害防制條例第10條
施用第一級毒品者，處6 月以上5 年以下有期徒刑。
施用第二級毒品者，處3年以下有期徒刑。
附件：
臺灣高雄地方法院檢察署檢察官起訴書
                                    98年度毒偵字第1504號
    被      告  甲○○  女  24歲（民國○○年○月○○日生）
                        籍設高雄市○○區○○路31號9樓之1
                        現居屏東縣枋寮鄉○○路256號
                        國民身分證統一編號：Ｚ000000000號
上列被告因違反毒品危害防制條例案件，業經偵查終結，認應提
起公訴，茲敘述犯罪事實、證據並所犯法條如下：
          犯罪事實
一、甲○○前因施用毒品案件，經送觀察、勒戒後，認無繼續施
    用毒品傾向，於民國92年2月7日釋放，臺灣屏東地方法院檢
    察署檢察官以91年度毒偵字第1509號為不起訴處分確定。復
    於前開觀察、勒戒執行完畢釋放後5年內因施用毒品案件，
    經法院判處有期徒刑1年確定，於95年12月14日假釋出監，
    並於96年1月23日假釋期滿執行完畢。詎其猶不思戒除毒癮
    ，又基於施用第一級、第二級毒品之犯意，於97年12月29日
    18時10分許往前回溯24小時之某時點，在不詳地點以不詳方
    法施用第一級毒品海洛因、第二級毒品甲基安非他命各1次
    。嗣於97年12月29日16時40分許，在高雄市三民區○○○路
    425巷口因另案為警緝獲，並徵得其同意，採其尿液送驗結
    果，呈嗎啡、可待因、安非他命及甲基安非他命陽性反應，
    而悉上情。
二、案經高雄市政府警察局三民第二分局移送偵辦。
          證據並所犯法條
一、證據清單與待證事實：
┌──┬───────────┬────────────┐
│編號│證據清單              │待證事實                │
├──┼───────────┼────────────┤
│ 1  │高雄巿立凱旋醫院濫用藥│被告經採尿送驗後，呈可待│
│    │物尿液檢驗報告、高雄巿│因、嗎啡、安非他命、甲基│
│    │政府警察局三民第二分局│安非他命陽性反應。證明被│
│    │偵辦毒品案件尿液對照表│告施用第一、二級毒品海洛│
│    │、濫用藥物尿液檢體監管│因及甲基安非他命之犯罪事│
│    │記錄表                │實。                    │
├──┼───────────┼────────────┤
│ 2  │刑案資料查註紀錄表、全│證明被告於觀察、勒戒執行│
│    │國施用毒品案件紀錄表  │完畢釋放後5年內，再犯施 │
│    │                      │用毒品罪及累犯之事實。  │
└──┴───────────┴────────────┘
二、核被告甲○○所為，係犯毒品危害防制條例第10條第1項、
    第2項之施用第一級毒品及施用第二級毒品罪嫌。被告施用
    海洛因及施用甲基安非他命之行為，犯意各別，請分論併罰
    。又被告曾受如犯罪事實欄所示有期徒刑之執行，此有本署
    刑案資料查註紀錄表附卷可稽，其於有期徒刑執行完畢後，
    5年以內故意再犯本件有期徒刑以上之罪，為累犯，請依刑
    法第47條第1項之規定加重其刑。
三、依刑事訴訟法第251 條第1 項提起公訴。
    此  致
臺灣高雄地方法院
中    華    民    國    98    年    3     月    27    日
                              檢  察  官    乙○○
上正本證明與原本無異
中    華    民    國    98    年    4     月    1     日
                              書  記  官    張翠娟
所犯法條
毒品危害防制條例第10條
施用第一級毒品者，處 6 月以上 5 年以下有期徒刑。
施用第二級毒品者，處 3 年以下有期徒刑。


司法院資訊處製作；財團法人民間司法改革基金會備份。
